# 请教陈版！是否构成日后调整事项

提问人：zryhzwg 时间：2017-12-01 03:59:28
陈版主好：
国有企业在“三供一业”分离移交过程中，移交对象为分公司均构成了实质业务， 2017 年 12 月 20 日经移交双方董事会批准已经签订了移交协议，但由于双方均为国有企业，需要取得国资委无偿划转的批复文件。假如在报表报出日之前国资委批准了“三供一业”无偿划转协议，是否构成资产负债表日后调整事项，移交双方可否按移交协议签订日对报表进行追溯调整？

回答人：chenyiwei
国资委的批复是实际进行划转移交和进行相应会计处理的前提。而在资产负债表日，该批复并不存在。所以在资产负债表日后获取批复并不代表资产负债表日已存在的状态和情况，故应按非调整事项处理。